【裁判字號】    95,交聲,1015
【裁判日期】    951120
【裁判案由】    聲明異議
【裁判全文】
臺灣彰化地方法院刑事裁定        95年度交聲字第1015號
原處分機關  交通部公路總局臺中區監理所彰化監理站
異  議  人
即受處分人  甲○○
上列聲明異議人即受處分人因違反道路交通管理處罰條例案件，
對於交通部公路總局臺中區監理所彰化監理站民國95年10月25日
所為之處分（裁監四字第裁64─G6AA12169、G6AA15854、G6AA13
553、G6AA13142、G6AA17917號裁決書），聲明異議，本院裁定
如下：
    主  文
異議均駁回。
    理  由
一、按汽車駕駛人在禁止臨時停車處所停車者，處以新臺幣 (下
    同)600 元以上，1,200元以下罰鍰，道路交通管理處罰條例
    第56條第1項第1款定有明文。次按逕行舉發汽車違反前開條
    文之規定，駕駛人不在場或未能將車輛移置者，每逾2小時
    ，得連續舉發之，違反道路交通管理事件統一裁罰標準及處
    理細則第12條第4項亦有明文。再按道路交通管理處罰條例
    及道路交通安全規則所稱之「汽車」，依道路交通管理處罰
    條例第3條第8款及道路交通安全規則第2條第1項第1款規定
    ，均包括「機器腳踏車」。
二、聲明異議意旨略以：異議人於95年8月13日至20日出國至大
    陸地區，始停放其所有之車牌號碼AVU－755號機車在臺中市
    ○○○街，致被開立5張罰單，但該處並無明顯之禁止停車
    標誌，且停放於該處並未影響交通，現場尚有數十輛機車一
    併停放，使居住於彰化縣地區之異議人誤停於該處，不知該
    處禁止停車，並非故意違規停放，另類此情形應先開立勸導
    單告知或貼示於機車上讓民眾事先瞭解有違規情事，而非收
    到罰單後才知悉，又臺中市警察局援用違反道路交通管理事
    件統一裁罰標準及處理細則第12條第4項（聲明異議狀誤載
    為第13條第4項）得連續舉發之規定，係針對汽車而非機車
    ，爰聲明異議等語。
三、經查：異議人即受處分人甲○○所有之車牌號碼AVU－755號
    機車，曾於95年8月13日至17日，在臺中市○○○街因在禁
    止臨時停車處所停車之交通違規事由，為臺中市警察局第一
    分局先後於95年8月13日12時52分、8月15日8時57分、15時
    42分、8月16日11時27分、8月17日17時13分掣開中市警交字
    第G6AA12169、G6AA13553、G6AA15854、G6AA13142、G6AA17
    917號舉發違反道路交通管理事件通知單逕行舉發之事實，
    為異議人所不否認，並有違規查詢報表1紙、舉發照片3張在
    卷可稽。另據卷附臺中市警察局第一分局95年9月28日中分
    一交字第0950041651號函說明：「經查案內本分局所舉發中
    市警交字第G6AA13553、G6AA13142、G6AA12169、G6AA15854
    、G6AA17917號告發單，在綠川西街人行道上違規停車（詳
    現場人行道禁停機車腳踏車標誌），依據道路交通管理處罰
    條例第7條之2相關規定舉發辦理」等語明確，異議人固以前
    揭情詞置辯，惟觀諸卷附採證照片所示，異議人所有之AVU
    －755號機車所停放之地點，地面顯然為紅磚砌成供行人使
    用之人行道，而依道路交通安全規則第111條第1項第1款規
    定，「人行道」係屬「禁止臨時停車處所」，且依同規則第
    112條第1項第1款規定不得停車，則異議人在禁止臨時停車
    處所停車之違規事實明確，至異議人因出國無法返回移動機
    車，並無解於異議人違規之事實，又其辯稱該處亦有許多機
    車停放，使其誤停於該處云云，惟人行道係供行人行走之處
    ，本非供駕駛人停車之處所，異議人為領有駕駛執照之駕駛
    人，對於在人行道上停車，足以阻礙行人通行該處之便利性
    及安全性，並造成交通秩序之混亂等情事，衡情應知之甚詳
    ，其停車自應遵守道路交通安全規則之相關規定。本件異議
    人停車之處所既在人行道，無論該處是否有停放其他車輛，
    或其他車輛有無被填單舉發裁處罰鍰，異議人均不得希圖僥
    倖，而隨意在該處違規停車，是此不能做為免除異議人違規
    責任之事由。且本院經查亦無任何證據足資證明執勤警員有
    捏造事實、違法取締之情事，則執勤警員本其維護交通秩序
    、安全職責所為之逕行舉發，自應受到合法、正確之推定。
    綜上，異議人所有之上開機車確係停放於禁止臨時停車之處
    所，其違規停車行為灼然甚明，且因異議人違規停放之時間
    超逾2小時，舉發單位依違反道路交通管理事件統一裁罰標
    準及處理細則第12條第4項規定，逕予連續舉發，亦無違法
    之處，異議人前揭所辯要無足取。從而，原處分機關交通部
    公路總局臺中區監理所彰化監理站援引上開規定，各裁處異
    議人罰鍰600元，並無不當。異議人之聲明異議皆無理由，
    應均予駁回。
據上論斷，應依道路交通案件處理辦法第19條，裁定如主文。
中    華    民    國    95    年    11    月    20    日
                  交通法庭    法  官  尚安雅
以上正本證明與原本無異。
如不服本裁定，應於送達後5日內向本院提出抗告狀（須附繕本
）。
中    華    民    國    95    年    11    月    22    日
                              書記官  廖建興


司法院資訊處製作；財團法人民間司法改革基金會備份。
